【裁判字號】    99,簡上,53
【裁判日期】    990427
【裁判案由】    詐欺
【裁判全文】
臺灣高雄地方法院刑事判決              99年度簡上字第53號
上  訴  人
即  被  告  甲○○
上列上訴人即被告因詐欺案件，不服本院高雄簡易庭中華民國98
年12月15日98年度審簡字第3006號第一審刑事簡易判決（聲請簡
易判決處刑案號：98年度偵字第424 號、第6348號），提起上訴
，本院管轄之第二審合議庭判決如下：
    主  文
上訴駁回。
    事實及理由
一、證據能力部分：
    按被告以外之人於審判外之陳述，雖不符合刑事訴訟法第15
    9 條之1 至第159 條之4 之規定，但經當事人於審判程序同
    意作為證據，法院審酌該言詞陳述或書面陳述作成時之情況
    ，認為適當者，亦得為證據。當事人、代理人或辯護人於法
    院調查證據時，知有第159 條第1 項不得為證據之情形，而
    未於言詞辯論終結前聲明異議者，視為有前項之同意，刑事
    訴訟法第159 條第1 項及第159 條之5 分別定有明文。查本
    判決下列所引用之各該被告以外之人於審判外之陳述，雖均
    屬傳聞證據，惟均經當事人於法院準備程序及審判期日中表
    示無意見，而不予爭執，且迄至言詞辯論終結前亦未再聲明
    異議，本院審酌此等證據資料製作時之情況，尚無違法不當
    及證明力明顯過低之瑕疵，亦認為以之作為證據應屬適當，
    故揆諸前開規定，應認前揭證據資料均例外有證據能力。
二、本案經本院審理結果，認原審判決認事用法及量刑均無不當
    ，應予維持，並引用原審判決書（含檢察官聲請簡易判決處
    刑書）所載之事實、證據及理由。
三、上訴人即被告甲○○上訴意旨略以：伊並未申辦0000000000
    、0000000000號行動電話，且伊未居住於高雄縣鳳山市○○
    街22號，故伊不可能在行動電話申請書上留下上址作為帳單
    送達地址，可能係伊之前向地下錢莊借錢，有留證件在那裡
    ，故遭他人盜用申辦門號云云。經查：
(一)被告僅空言表示其曾向地下錢莊借錢，卻未能提出相關事證
    以供調查，則是否確有如被告所稱向地下錢莊借錢一事存在
    ，已非無疑。縱使被告確實曾經向地下錢莊借錢，然被告於
    警詢時供稱借錢時，有以駕照及健保卡作為抵押（見偵一卷
    第28頁），惟本件上開行動電話申請書上所留存之證件為被
    告之身分證及駕照，並非駕照及健保卡（見偵三卷第9 、11
    頁），可見地下錢莊人員並無被告所稱趁機冒用其抵押之證
    件盜辦上開門號之情形，足見被告辯稱其因向地下錢莊借錢
    而以證件作為抵押，可能係遭地下錢莊冒用申辦上開門號云
    云，並不可採。
(二)而證人即設籍於高雄縣鳳山市○○街22號之乙○○於本院審
    理時到庭證述：我未曾見過在庭被告，我不認識字，但可以
    簽自己名字，我戶籍地明昌街的房子是透天的，全棟只有一
    個號碼，是租來的，我在那裡住了約10幾年，現在是由兒子
    及媳婦在住，我現在是住嘉義或臺北，大半年才回去鳳山明
    昌街一次，我也是因為去臺北最近才申辦手機使用，門號我
    忘記了等語；另證人即乙○○之子丙○○亦到庭證述：我從
    未見過在庭被告，我居住之明昌街22號房屋是租來的，房東
    是一位女性，好像在農會上班，整棟房屋都由我們家人即我
    本人、哥哥、弟弟、姪子在住，我哥哥從95年開始身體就非
    常不好，有開過刀，現在已無法工作，2 個姪子，1 個在念
    高中，另一個跟著我爸爸在臺北工作，該房屋並未分租予他
    人，亦無其他外人居住，頂多有朋友因喝酒而借住一晚，我
    自己沒有手機，我使用的手機是在93年間向我母親借用迄今
    ，從97年間開始，我住的地方就常收到不是我們家人名字的
    電話帳單，但因不是我們家人的名字，也不是我們家人在使
    用的電話，所以我們就把帳單丟掉，而0000000000、000000
    0000、0000000000號行動電話我沒有看過，也不是我們家人
    在使用等語明確。本件0000000000、0000000000號行動電話
    申請書上所留存之帳寄地址雖為高雄縣鳳山市○○街22號，
    然依上開2 名證人之證詞觀之，丙○○或其同住之家人間，
    並無人申請上開門號使用，且依其家庭成員狀況，亦無以被
    告甲○○之名義申辦手機門號使用之必要及可能性。雖被告
    以其並未居住於上址，故不可能在行動電話申請書上留下上
    址作為帳單送達地址等語置辯，然大量申辦行動電話門號，
    復將門號提供予他人作為不法使用者，申請人本身即無自己
    使用該門號並且定期繳交通話費用之意願，故其在申辦當時
    隨意填載他人地址作為帳寄地址，並非絕無可能或無法想像
    ，因此，縱使被告實際上並未居住於高雄縣鳳山市○○街22
    號，且與上址或居住於上址之人毫無關連，仍無從作為對被
    告有利認定之根據。
(三)綜上所述，本件0000000000、0000000000號行動電話門號確
    係被告本人前往申辦乙節，已可認定，被告雖以上開情詞置
    辯，然均屬犯後卸責之詞，洵無可採。
四、原審以被告犯罪事證明確，依刑事訴訟法第449 條第1 項、
    第3 項、第454 條第2 項，刑法第339 條第1 項、第30條第
    1 項前段、第2 項、第55條等規定，判處被告有期徒刑6 月
    ，並依刑法第41條第1 項前段、刑法施行法第1 條之1 等規
    定，諭知以新臺幣1 千元折算1 日之易科罰金折算標準，其
    認事用法核無違誤，量刑亦屬妥適。被告猶執上開情詞提起
    本件上訴，否認犯罪，指摘原判決不當，顯無理由，應予駁
    回。
五、末按第二審判決書，得引用第一審判決書所記載之事實、證
    據及理由，對案情重要事項第一審未予論述，或於第二審提
    出有利於被告之證據或辯解不予採納者，應補充記載其理由
    ，刑事訴訟法第373 條定有明文，併此敘明。
據上論斷，應依刑事訴訟法第455 條之1 第1 項、第3 項、第36
8 條、第373 條，判決如主文。
本案經檢察官王清海到庭執行職務。
中    華    民    國    99    年    4     月    27    日
                   刑事第十八庭  審判長法  官  李東柏
                                       法  官  周佳佩
                                       法  官  陳芸珮
以上正本證明與原本無異。
不得上訴。
中    華    民    國    99    年    4     月    27    日
                                       書記官  蔡淑貞

司法院資訊處製作；財團法人民間司法改革基金會備份。
